【裁判字號】    98,交簡上,569
【裁判日期】    980717
【裁判案由】    過失傷害
【裁判全文】
臺灣臺中地方法院刑事判決           98年度交簡上字第569號
上  訴  人  臺灣臺中地方法院檢察署檢察官
被      告  丙○○
上列上訴人因被告詐欺案件，不服本院臺中簡易庭98年度交簡字
第51號中華民國98年4月17日第一審刑事簡易判決（起訴案號：
臺灣臺中地方法院檢察署98年度偵字第4195號），提起上訴，本
院管轄之第二審合議庭判決如下：
    主    文
上訴駁回。
丙○○緩刑貳年。
    犯罪事實及理由
一、本案經本院合議庭審理結果，認第一審刑事簡易判決認事用
    法及量刑均無不當，應予維持，並引用第一審刑事簡易判決
    書記載之事實、證據及理由（如附件）。
二、上訴人上訴意旨略以：據告訴人即被害人乙○○具狀請求上
    訴，謂其因本件車禍所受之傷害，已進行2次手術，且被告
    丙○○於案發後，並未對其表示願為賠償之意，然原判決僅
    量處被告丙○○有期徒刑3月之刑，量刑過輕，因之聲請檢
    察官提起上訴等語，經核告訴人乙○○因本件車禍所受之傷
    勢，已進行2次手術，身心俱疲，原審量刑，未審究此節，
    容有斟酌之餘地，爰依法提起上訴等語。惟按刑罰之量定，
    屬法院自由裁量之職權行使，應審酌刑法第57條所列各款事
    由及一切情狀，為酌量輕重之標準，並非漫無限制。在同一
    犯罪事實與情節，如別無其他加重或減輕之原因，下級審法
    院量定之刑，亦無過重或失輕之不當情形，則上級審法院對
    下級審法院之職權行使，原則上應予尊重（最高法院85年度
    台上字第2446號裁判意旨參照）；本案原審量刑既在法定刑
    之內，且量刑本屬法院就個案為裁量之職權，而本件原審綜
    合各情判處被告有期徒刑3月，及諭知如易科罰金以新臺幣1
    千元折算1日，難謂有何違法失當之處；原審認事用法及量
    刑均屬妥適，檢察官上訴為無理由，應予駁回。惟本院審酌
    被告前於民國75年間曾因贓物案件，經臺灣高等法院以76年
    度上易字第5019號判處有期徒刑5月確定，嗣經法院裁定減
    刑為有期徒刑2月又15日確定，於77年5月15日執行完畢後，
    5年以內未曾因故意犯罪受有期徒刑以上刑之宣告，此有臺
    灣高等法院被告全國前案紀錄表1份在卷可稽，茲念其因一
    時過失，致罹刑章，犯後坦承犯行，深具悔意，且於98年7
    月10日已與告訴人乙○○達成和解，有和解書及告訴人乙○
    ○出具之刑事撤回狀（告訴人乙○○與被告和解後雖具狀撤
    回本件刑事告訴，然係第一審言詞辯論終結後始具狀撤回告
    訴，不生撤回告訴之效力，附此敘明）各乙紙附卷可參，認
    被告經此案科刑教訓後，當知警惕，而無再犯之虞，認第一
    審簡易判決所宣告之刑以暫不執行為適當，爰依刑法第74條
    第1項第2款規定併予宣告緩刑2年，以啟自新。
據上論斷，應依刑事訴訟法第455條之1第1項、第3項、第373條
、第368條，刑法第74條條第1項第2款，判決如主文。
中    華    民    國    98    年    7     月    17    日
                  刑事第十三庭  審判長法  官  陳得利
                                      法  官  何世全
                                      法  官  許月馨
上為正本係照原本作成
不得上訴
                                      書記官   黃美雲
中    華    民    國    98    年    7     月    17    日
附件：
臺灣臺中地方法院刑事簡易判決          98年度交簡字第51號
公  訴  人  臺灣臺中地方法院檢察署檢察官
被      告  丙○○  男  59歲（民國○○年○○月○○日生）
                    國民身分證統一編號：Ｚ000000000號
                    住臺中縣清水鎮○○街47號
                    居臺中縣清水鎮○○路96號10樓之1
上列被告因公共危險案件，經檢察官提起公訴（九十八年度偵字
第四一九五號），因被告於本院審理時自白犯罪，本院認為適宜
逕以簡易判決處刑如下：
    主    文
丙○○因過失傷害人，處有期徒刑參月，如易科罰金，以新臺幣
壹仟元折算壹日。
    犯罪事實及理由
一、本案犯罪事實及證據，均引用檢察官聲請簡易判決處刑書（
    如附件）之記載。
二、依刑事訴訟法第四百四十九條第二項、第四百五十四條第二
    項，刑法第二百八十四條第一項前段、第四十一條第一項前
    段、第六十二條，刑法施行法第一條之一，判決如主文。
三、如不服本判決，得於判決書送達之日起十日內，以書狀敘述
    理由（須附繕本），經本庭向本院管轄第二審之合議庭提起
    上訴。
中    華    民    國    98    年    4     月    17    日
                  臺中簡易庭  法  官  周玉蘭
以上正本證明與原本無異。
告訴人或被害人對於判決如有不服具備理由請求檢察官上訴者，
其上訴期間之計算係以檢察官收受判決正本之日期為準。
                              書記官  黃泰能
中    華    民    國    98    年    4     月    17    日
附錄本案論罪法條全文：
中華民國刑法第二百八十四條
（過失傷害罪）
因過失傷害人者，處六月以下有期徒刑、拘役或五百元以下罰金
，致重傷者，處一年以下有期徒刑、拘役或五百元以下罰金。
從事業務之人，因業務上之過失傷害人者，處一年以下有期徒刑
、拘役或一千元以下罰金，致重傷者，處三年以下有期徒刑、拘
役或二千元以下罰金。
臺灣臺中地方法院檢察署檢察官起訴書                  闕股
                                      98年度偵字第4195號
    被      告  丙○○  男  59歲（民國○○年○○月○○日生）
                        住臺中縣清水鎮○○街47號
                        居臺中縣清水鎮○○路96號10樓之1
                        國民身分證統一編號：Ｚ000000000號
上列被告因傷害案件，業經偵查終結，認應該提起公訴，茲將犯
罪事實及證據並所犯法條分敘如下：
        犯罪事實
一、丙○○於民國97年9月9日下午3時15分許，駕駛車號6D-8693
    號自用小客車（下簡稱A 車），沿臺中縣沙鹿鎮○○路內側
    車道由東向西方向行駛，行經臺中縣沙鹿鎮○○路與三民路
    口時，原應注意汽車行駛至交岔路口右轉彎時，應距交岔路
    口30公尺前顯示方向燈或手勢，換入外側車道，駛至路口後
    再行右轉，並應注意轉彎車應讓直行車先行。而依當時情形
    ，又無不能注意之情事，竟疏於注意未換入外側車道，又未
    讓直行車先行而貿然右轉彎，適有乙○○騎乘車號 KZB-522
    號普通重型機車（下簡稱B 車）搭載甲○○（其受擦傷部分
    未據告訴），沿臺中縣沙鹿鎮○○路由東向西方向行駛而直
    行行經該處時，A車右後輪前方遂碰撞B車左側後方，使乙○
    ○人車倒地，致乙○○受有左肱骨頸粉碎性骨折之傷害。丙
    ○○於警據報到場處理時在場，並當場承認為肇事人。
二、案經乙○○告訴偵辦。
        證據並所犯法條
一、上開事實，業據被告丙○○於偵訊中供承不諱。又本件車禍
    發生之始末，業據證人即被害人乙○○於偵訊中指述歷歷，
    並有臺中縣警察局清水分局道路交通事故現場圖1 紙、道路
    交通事故談話紀錄表影本2 張、道路交通事故調查報告表（
    一）及（二）各1份、本件車禍當時之現場及車損照片11 張
    附卷可稽。按汽車行駛至交岔路口，應距交岔路口30公尺前
    顯示方向燈或手勢，換入外側車道，駛至路口後再行右轉，
    而轉彎車應讓直行車先行，道路交通安全規則第102條第1項
    第4款、第7款定有明文。是被告駕駛車輛時，自應注意上述
    道路交通安全規則之規定。又依附卷之交通事故調查報告表
    （一）所載，本件肇事時、地之天候晴、日間自然光線、柏
    油路面乾燥無缺陷，則肇事彼時，被告應無不能注意之情事
    ，竟疏未注意及此而肇事，可證被告之行為顯有過失。再證
    人乙○○確因本件車禍而受有左肱骨頸粉碎性骨折傷害，有
    童綜合醫療社團法人童綜合醫院一般診斷書影本1 張在卷可
    查。可認被告未換入外側車道，又未讓直行車先行，即貿然
    駕駛A 車右轉之過失行為與證人乙○○之受傷結果間，具有
    相當之因果關係。綜上，足認被告之自白與事實相符。本件
    事證已臻明確，被告涉犯過失傷害罪嫌，應堪認定。
二、核被告丙○○所為，係犯刑法第284條第1項前段之過失傷害
    罪嫌。又被告於警據報到場處理時在場，當場承認為肇事人
    ，並接受裁判之情，有臺中縣警察局道路交通事故肇事人自
    首情形紀錄表1張在卷可稽。請依刑法第62 條之規定，減輕
    其刑。
三、依刑事訴訟法第251條第1項提起公訴。
    此  致
臺灣臺中地方法院
中    華    民    國    98    年    2    月     23    日
                              檢 察 官 王 文 和
                              檢 察 官 丁 ○ ○
本件正本證明與原本無異
中    華    民    國    98    年    3     月    4     日
                              書 記 官 湯 嘉 綺
所犯法條：
刑法第284條第1項前段：
（過失傷害罪）
因過失傷害人者，處6月以下有期徒刑、拘役或5百元以下罰金，
致重傷者，處 1 年以下有期徒刑、拘役或 5 百元以下罰金。
從事業務之人，因業務上之過失傷害人者，處1年以下有期徒刑
、拘役或1千元以下罰金，致重傷者，處3年以下有期徒刑、拘役
或2千元以下罰金。


司法院資訊處製作；財團法人民間司法改革基金會備份。
